臺灣臺中地方法院刑事判決
111年度簡上字第47號
上訴人即
被      告  吳俊億


輔  佐  人  李芷潼


上列被告因毀棄損壞案件，經檢察官提起公訴（110年度偵字第1
9466號、110年度偵字第20693號），本院判決如下：
    主    文
原判決撤銷。
吳俊億犯毀損他人物品罪，共拾伍罪，各處拘役貳拾日，如易科
罰金，均以新臺幣壹仟元折算壹日。應執行拘役壹佰日，如易科
罰金，以新臺幣壹仟元折算壹日。緩刑參年，並應依如附件所示
本院111年度中司刑簡上移調字第41號調解程序筆錄所載內容履
行。
    犯罪事實
一、吳俊億基於毀損犯意，於民國110年1月19日3時7分起至同日
    4時14分止，先後在如附表編號1至15所示地點，持石頭、磚
    塊、徒手砸損如上開附表編號所示車號之自小客車、自小貨
    車及機車，足生損害於如上開附表所示之車輛所有人或使用
    人。
二、案經陳梅香委由余長庭、賴湘玲委由廖致楷、林宜蓁委由謝
    志杰、黃昱綺委由葉庭宏、吳淑瑛委由丁友翔、張妤甄委由
    林新恩、許美香、陳建彰、王伯瑄、李俊傑、盧冠廷、黃麗
    卿、王嵩屹、簡珮伃、姜玉梅訴請臺中市政府警察局第二分
    局及第六分局報告偵辦。
    理  由
壹、程序事項： 
一、按被告以外之人於審判外之言詞或書面陳述，除法律有規定
    者外，不得作為證據，刑事訴訟法第159 條第1 項定有明文
    。查本件以下引用之被告以外之人於審判外之言詞及書面陳
    述，上訴人即被告吳俊億(下稱被告吳俊億)表示沒有意見（
    見本院簡上卷第138頁），迄於本院言詞辯論終結前亦未聲
    明異議，本院審酌上開證據之作成，並無違法或不當情形，
    且與本案待證事實具有關連性，以之作為證據亦屬適當，揆
    諸上開規定，自均具證據能力。
二、其餘認定本案犯罪事實之非供述證據，查無違反法定程序取
    得之情，或其他不得作為證據之情形，且與本案待證事實間
    復具有相當關聯性，亦均有證據能力。 
貳、認定犯罪事實所憑之證據及理由：
　　上揭犯罪事實，業據被告吳俊億於本院審理程序坦認不諱（
    見本院簡上卷第443頁），核與證人即證人即告訴代理人余
    長庭、廖致楷、謝志杰、葉庭宏、丁友翔、林新恩於警詢時
    之證述（見臺灣臺中地方檢察署110年度偵字第19466號《下
    稱偵19466卷，以下命名規則相同》第35至36頁、第39至43頁
    、第61至63頁、第69至71頁、第73至74頁、第77至78頁）、
    證人即告訴人許美香、陳建彰、王伯瑄、李俊傑、盧冠廷、
    黃麗卿、王嵩屹、簡珮伃、姜玉梅於警詢時之證述相符（見
    偵19466卷第37至38頁、第45至49頁、第51至52頁、第53至5
    5頁、第57至59頁、第65至66頁、第67至68頁、第75至76頁
    第21至22頁），並有110年02月08日偵辦刑案職務報告書、
    吳俊億涉毀損案一覽表、110年1月19日吳俊億涉嫌毀損案路
    徑照片、吳俊億犯罪現場照片共14張、車號000-0000車輛詳
    細資料報表、照片共5張、維修單據、車號000-0000車輛詳
    細資料報表、照片共4張維修單據、車號000-0000車輛詳細
    資料報表、照片共6張、委託書、維修單據、車號0000-00車
    輛詳細資料報表、照片共4張、維修單據、車號000-0000車
    輛詳細資料報表照片共6張、維修單據、車號000-0000車輛
    詳細資料報表、照片共2張、維修單據、車號000-0000車輛
    詳細資料報表、照片共3張、維修單據、車號0000-00詳細資
    料報表、照片共2張、維修單據、車號車輛BHM-1581車輛詳
    細資料報表、照片共3張、維修單據、車號000-0000車輛詳
    細資料報表照片共6張、維修單據、車號0000-00車輛詳細資
    料報表、照片共2張、維修單據、車號000-0000車輛詳細資
    料報表、照片共3張、維修單據、車號0000-00車輛詳細資料
    報表、照片共3張、維修單據、車號000-0000車輛詳細資料
    報表、照片共2張、維修單據、偵查情形及調閱監視器影像
    、車號000-0000照片共4張、維修單據、車輛詳細資料報表
    、犯嫌離開路線、臺中市政府警察局第一分局刑事案件報告
    書、臺灣臺中地方檢察署110年8月6日上午11點35分、下午2
    點50分辦案公務電話紀錄表、110年7月15日職務報告書、07
    88-SH車輛詳細資料報表附卷可稽（見偵19466卷第21頁、第
    23至25頁、第79頁、第81至89頁、第97至107頁、第109至11
    7頁、第119至131頁、第133至139頁、第141至147頁、第149
    至153頁、第155至161頁、第163至167頁、第169至173頁、
    第175至183頁、第185至193頁、第195至201頁、第203至211
    頁、第213至217頁、偵20693卷第23至33頁、第35至45頁、
    第39頁、第43頁、第57頁、第59頁、核交卷第21頁、核交卷
    第25頁），足認被告之自白與事實相符，應堪採信。
二、綜上，本案事證明確，被告上開犯行堪以認定，應予依法論
    科。　
參、論罪科刑：　
一、核被告吳俊億所為，均係犯刑法第354條之毀損他人物品罪
    。被告所犯15罪，犯意各別，行為互殊，應予分別論處。
二、原審以被告罪證明確，予以論罪科刑，固非無見。然被告於
    原審判決後，經就醫診斷患有憂鬱症伴隨精神病徵，有國軍
    臺中總醫院醫中企管字第1110001793號函及其所附被告就醫
    病歷資料、111年3月15日中衛醫院字24號診編號00000000號
    診斷證明書及111年6月10日醫中企管字第1110005817號函及
    所附心理衡鑑報告書在卷足憑（見本院簡上卷第91至125頁
    、第151頁、第299至303頁），另業已與告訴人許美香、廖
    致楷、陳建彰、賴湘玲、黃昱綺、吳淑瑛於本院調解成立，
    並已依約分期履行中，另與告訴人姜玉梅調解成立並履行完
    畢，有本院111年度中司刑簡上移調字第41號調解程序筆錄
    及本院電話紀錄表2份附卷可參(見本院卷第289至291、第29
    5頁)，原審未及審酌被告病情及調解成立事宜而為量刑，已
    有未合。從而，原判決即屬無可維持。被告提起上訴，請求
    從輕量刑並宣告緩刑，為有理由，自應由本院予以撤銷改判
    。
三、爰審酌被告因患有憂鬱症伴隨精神病徵，因心緒不佳而毀損
    本件告訴人所有之汽、機車，所為應予非難，惟考量被告於
    犯後坦認犯行，且終能與部分告訴人調解成立，且已依約分
    期履行中之犯後態度；兼衡被告之動機、目的、手段、告訴
    人等人所受之損害，及被告自陳高中畢業之智識程度，之前
    從事餐飲業，目前因疾病關係無法上班之家庭經濟狀況(見
    本院簡上卷第452至453頁)等一切情狀，分別量處如主文所
    示之刑，並均諭知易科罰金之折算標準。
四、按行為經法院評價為不法之犯罪行為，且為刑罰科處之宣告
    後，究應否加以執行，乃刑罰如何實現之問題。依現代刑法
    之觀念，在刑罰制裁之實現上，宜採取多元而有彈性之因應
    方式，除經斟酌再三，認確無教化之可能，應予隔離之外，
    對於有教化、改善可能者，其刑罰執行與否，則應視刑罰對
    於行為人之作用而定。倘認有以監禁或治療謀求改善之必要
    ，固須依其應受威嚇與矯治之程度，而分別施以不同之改善
    措施（入監服刑或在矯治機關接受治療）；反之，如認行為
    人對於社會規範之認知並無重大偏離，行為控制能力亦無異
    常，僅因偶發、初犯或過失犯罪，刑罰對其效用不大，祇須
    為刑罰宣示之警示作用，即為已足，此時即非不得緩其刑之
    執行，並藉違反緩刑規定將入監執行之心理強制作用，謀求
    行為人自發性之改善更新。而行為人是否有改善之可能性或
    執行之必要性，固係由法院為綜合之審酌考量，並就審酌考
    量所得而為預測性之判斷，但當有客觀情狀顯示預測有誤時
    ，亦非全無補救之道，法院仍得在一定之條件下，撤銷緩刑
    ，使行為人執行其應執行之刑，以符正義。由是觀之，法院
    是否宣告緩刑，有其自由裁量之職權，祇須行為人符合刑法
    第74條第1項所定之條件，法院即得宣告緩刑，與行為人犯
    罪情節是否重大，是否坦認犯行並賠償損失，並無絕對必然
    之關聯性（最高法院102年度台上字第4161號判決意旨參照
    ）。查被告前因故意犯罪受有期徒刑以上刑之宣告，執行完
    畢或赦免後，五年以內未曾因故意犯罪受有期徒刑以上刑之
    宣告，有被告之臺灣高等法院被告前案紀錄表1份附卷可稽
    ，衡酌被告本案犯行造成多名告訴人之財產損害，固值非難
    ，然其素行尚佳，本案動機係在罹患憂鬱症而情緒控之不佳
    之情況下，因一時失慮，致罹刑典，且犯後已坦承犯行，於
    本案審理期間積極表達和告訴人調解之意願，雖未能與全部
    告訴人調解成立，然其已和調解期日到場之許美香、廖致楷
    、陳建彰、賴湘玲、黃昱綺、吳淑瑛，均調解成立且依約分
    期履行中，另與告訴人姜玉梅調解成立並履行完畢，有本院
    111年度中司刑簡上移調字第41號調解程序筆錄及本院電話
    紀錄表2份附卷可佐(見本院卷第289至291、第295頁)，至未
    調解成立之告訴人均於調解期日未到場，亦有上開調解程序
    筆錄在卷可憑，堪認被告對於社會規範之認知並無重大偏離
    ，行為控制能力亦無異常，且已深切悔悟，經此偵、審程序
    及刑之宣告，應能知所警惕而無再犯之虞，認被告所受刑之
    宣告以暫不執行為當，依刑法第74條第1項第1款規定，併宣
    告如主文所示緩刑期間，以啟自新。次按緩刑宣告，得斟酌
    情形，命犯罪行為人向被害人支付相當數額之財產或非財產
    上之損害賠償，且應附記於判決書內，刑法第74條第2 項第
    3 款、第3 項定有明文。本院斟酌告訴人許美香、廖致楷、
    陳建彰、賴湘玲、黃昱綺、吳淑瑛權益，為確保被告於緩刑
    期間，能按其所成立調解之內容履行，以確實收緩刑之功效
    ，併命被告應依如附件所示本院111年度中司刑簡上移調字
    第41號調解程序筆錄所示內容履行賠償義務，倘被告未遵循
    本院諭知之緩刑期間負擔而情節重大者，依刑法第75條之1 
    第1 項第4 款規定，得撤銷其緩刑宣告，併此敘明。
據上論斷，應依刑事訴訟法第455條之1第1項、第3項、第369條
第1項、第364條、第299條第1項前段，刑法第354條、第41條第1
項前段、第51條第6款、第74條第1項第2款、第2項第3款，刑法
施行法第1條之1第1項，判決如主文。
本案經檢察官張容姍提起公訴，檢察官藍獻榮到庭執行職務。
中　　華　　民　　國　　111 　年　　8 　　月　　29　　日
                  刑事第十八庭  審判長法  官  李昇蓉
　　　　　　　　　                    法  官  李依達
　　　　　　　　　                    法  官  侯驊殷
以上正本證明與原本無異。
如不服本判決，應於收受送達後20日內向本院提出上訴書狀（應
附繕本）。
告訴人或被害人如不服判決，應備理由具狀向檢察官請求上訴，
上訴期間之計算，以檢察官收受判決正本之日起算。
                                      書記官  張晏齊
中　　華　　民　　國　　111 　年　　8 　　月　　29　　日
附錄論罪科刑法條：
中華民國刑法第354條
毀棄、損壞前二條以外之他人之物或致令不堪用，足以生損害於
公眾或他人者，處2年以下有期徒刑、拘役或1萬5千元以下罰金
。


附表：　
編號 發生時間 發生地點 被害人 毀損狀況 損失金額(新臺幣) 附註 1 110年1月19日3時7分至3時30分間某時 臺中市○區○○路0段000號附近 余長庭 AWP-3366號自小客車(車主:陳梅香) 前引擎蓋凹損、前擋風玻璃磨損 111819元 110偵19466 2 110年1月19日3時7分至4時14分間某時 臺中市○區○○路○段000號對面 許美香 APZ-1285號自小客車 左後視鏡、左雨刷均折斷、左前車門刮傷 17348元 同上 3 110年1月19日3時25分許 臺中市○區○○路○段000號對面 廖致楷 BCJ-0119號自小客車(車主:賴湘玲) 雨刷折斷、前引擎蓋烤漆刮傷、左後照鏡毀損 17480元 同上 4 110年1月19日3時15分許 臺中市北區太原路一段、華美街二段 陳建彰 2582-J6號自小客車 後擋風玻璃毀損 6500元 同上 5 110年1月19日3時42分許 臺中市北區太原北路、太原六街口 王伯瑄 AGX-6567號自小客車 左前雨刷折斷、左前葉子板擦傷 3000元 同上 6 110年1月19日3時7分至4時14分間某時 臺中市○區○○○路00號對面 李俊傑 AGK-1221號自小客車 前擋風玻璃、左A柱毀損 36000元 同上 7 110年1月19日3時7分至4時14分間某時 臺中市○區○○○路00號對面 盧冠廷 AMA-8861號自小客車 左前雨刷、引擎蓋、左後視鏡 11479元 同上 8 110年1月19日3時7分至4時14分間某時 臺中市○區○○路○段000號對面 謝志杰 9510-G2號自小客車(車主林宜蓁) 右後視鏡 4062元 同上 9 110年1月19日3時42分許 臺中市北區太原北路、太原六街口 黃麗卿 BHM-1581號自小客車 左前雨刷 1316元 同上 10 110年1月19日3時7分至4時14分間某時 臺中市北區太原路一段 、忠明二街口 王嵩屹 AUV-7700號自小客車  左後視鏡、雨刷、引擎蓋毀損 11700元 同上 11 110年1月19日3時7分至4時14分間某時 臺中市○區○○路○段00000號對面 葉庭宏 7638-Q5號自小客車(車主:黃昱綺) 左後視鏡、後雨刷 4600元 同上 12 110年1月19日3時7分至4時14分間某時 臺中市○區○○路○段000號對面 丁友翔AYR-5986號自小貨車 (車主:吳淑瑛) 前雨刷毀損、左前鈑件刮傷 18400元 同上 13 110年1月19日3時40分許 臺中市北區太原路一段、太原六街口 簡珮伃 0788-SH號自小客車(車主:黃翌翠) 雨刷折斷 3350元 同上 14 110年1月19日3時41分許 臺中市北區太原北路、太原六街 林新恩 AYS-6680號自小客車(車主:張妤甄) 左前雨刷折斷、鈑金刮傷 2740元 同上 15 110年1月19日3時7分 臺中市○○區○○路0段000號對面人行道 姜玉梅 MRP-7599號機車 機車右側、前側車殼破損、左側車殼刮傷、左側照後鏡斷裂 13750元 110偵20693 

附件：